【裁判字號】    98,訴,3431
【裁判日期】    990409
【裁判案由】    違反槍砲彈藥刀械管制條例
【裁判全文】
臺灣臺中地方法院刑事判決              98年度訴字第3431號
公  訴  人  臺灣臺中地方法院檢察署檢察官
被      告  乙○○
選任辯護人  李添興律師
被      告  甲○○
指定辯護人本院公設辯護人  丙○○
上列被告因違反槍砲彈藥刀械管制條例案件，經檢察官提起公訴
（98年度偵字第19634號、第20609號），本院判決如下：
    主    文
乙○○共同未經許可，製造槍砲主要組成零件，未遂，累犯，處
有期徒刑參年拾月，併科罰金新臺幣陸萬元，罰金如易服勞役，
以新臺幣壹仟元折算壹日；扣案如附表三所示之物均沒收。又未
經許可，持有可發射子彈具有殺傷力之改造槍枝，累犯，處有期
徒刑壹年陸月，併科罰金新臺幣伍萬元，罰金如易服勞役，以新
臺幣壹仟元折算壹日，扣案如附表二所示之物沒收。應執行有期
徒刑伍年，併科罰金新臺幣拾萬元，罰金如易服勞役，以新臺幣
壹仟元折算壹日；扣案如附表二、三所示之物均沒收。
甲○○共同未經許可，製造槍砲主要組成零件，未遂，累犯，處
有期徒刑貳年捌月，併科罰金新臺幣陸萬元，罰金如易服勞役，
以新臺幣壹仟元折算壹日；扣案如附表三所示之物均沒收。
    犯罪事實及理由
壹、犯罪事實
一、乙○○前因違反槍砲彈藥刀械管制條例案件，經臺灣臺中地
    方法院以92年度訴字第1626號判處有期徒刑3 年6月，並經
    臺灣高等法院臺中分院以93年度上訴字第117號及最高法院
    以93年度臺上字第2958號判決上訴駁回而確定，於民國97年
    5 月24日，假釋付保護管束，並於98年1月18日保護管束期
    滿執行完畢；甲○○前因偽造有價證券案件，經臺灣高等法
    院臺中分院以91年度上更一字第105號判處有期徒刑1年10月
    ，並經最高法院以94年度臺上字第2528號判決上訴駁回而確
    定，甫於95年7月15日，假釋付保護管束，並於96年4月7日
    保護管束期滿執行完畢。
(一)詎乙○○、甲○○竟仍不知悔改，明知金屬槍管為槍砲之主
    要組成零件，係槍砲彈藥刀械管制條例所列管之違禁物，未
    經主管機關之許可，不得製造或持有，渠等竟共同基於製造
    槍砲之主要組成零件即槍管之犯意聯絡，由乙○○以每支槍
    管新臺幣（下同）200元之代價，將未銑床加工之金屬槍管
    交由甲○○，再由甲○○將槍管以銑床方式製造，即於98
    年7月底某日，乙○○在甲○○位於臺中市北屯區舊社巷70
    號之住處，交付甲○○其所持有非屬槍砲主要組成零件之槍
    身8支、槍管樣品1支、金屬槍管5支，並囑甲○○將其所交
    付之金屬槍管5支，照該槍管樣品1支銑床加工，而甲○○即
    以其所有之銑床工具等對該槍管5支予以加工，惟嗣未及完
    成，即為警持臺灣臺中地方法院核發之搜索票（98年度聲搜
    字第3142號），於98年8月12日下午3時許，在甲○○位於臺
    中市北屯區舊社巷70號之住處，當場扣得前揭槍管樣品、未
    加工完成之槍管、槍身等物，並於同日下午4時30分許，在
    臺中縣豐原市○○路與圓環東路口、乙○○所駕駛之車牌號
    碼UM-1182號自用小客車上，當場扣得乙○○所有供製造槍
    砲主要組成零件所用之尚非屬主要組成零件之槍管5支、槍
    支彈簧1梱、槍支保險鈕1包、彈夾彈簧1支、道具槍1支及六
    角扳手1包、銼刀1束、鉗子3支、鑽孔機1臺、砂輪機1臺、
    刻磨機1臺、鑽頭1束等物，並另扣得改造子彈半成品35顆，
    而查獲上情。
(二)乙○○明知未經主管機關許可，不得持有可發射金屬或子彈
    具有殺傷力之槍枝，竟於97年5月24日前揭出監假釋後，仍
    將91年間年籍不詳綽號「阿賜」者前所交付，惟於前揭最高
    法院93年度臺上字第2958號判決上訴駁回確定案件中未一併
    為警查獲之具殺傷力之仿BERETTA廠84型半自動手槍製造之
    改造手槍2支（槍枝管制編號：0000000000、0000000000 號
    ），未經許可而無故持有藏放於豐原市○○街105巷64號其
    住處旁之土地公廟，又於98年間再將該改造手槍2支，藏放
    於雲林縣斗六市○○○路○段3號16樓租屋處，嗣乙○○於前
    揭案件為警查獲後，在未被有偵查犯罪職權之機關或公務員
    知悉其持有前揭槍枝前，即自行向警方供述其持有前揭槍枝
    、子彈，並取出前揭改造槍枝2支自首接受裁判。
貳、證據能力：按被告以外之人（包括證人、鑑定人、告訴人、
    被害人及共同被告等）於審判外之陳述雖不符刑事訴訟法第
    159條之1至之4等4條之規定，而經當事人於審判程序同意作
    為證據，法院審酌該言詞陳述或書面陳述作成時之情況，認
    為適當者，亦得為證據；當事人、代理人或辯護人於法院調
    查證據時，知有刑事訴訟法第159條第1項不得為證據之情形
    ，而未於言詞辯論終結前聲明異議者，視為有前項之同意，
    同法第159條之5定有明文。本案被告乙○○、甲○○及其等
    選任或指定辯護人、公訴人於本院審理程序時就本院引用之
    下列證據，均未加爭執，且本院審酌證據作成之形式，均無
    瑕疵、與待證事實具有關聯性等情況，認為適當，應認得為
    證據，合先敘明。
參、訊據被告乙○○就犯罪事實 (一)固坦承將其所持有之槍身8
    支及槍管樣品1支、金屬槍管5支，交付予甲○○，並以每支
    槍管200元之代價，囑託甲○○將其交付之金屬槍管5支，照
    槍管樣品車邊槽等情，惟辯稱: 伊交予甲○○之槍管均係實
    心未貫通之槍管，伊向甲○○稱係為賣給模型店之用，且甲
    ○○嗣亦未有何製造行為之完成云云，就犯罪事實(二)部分
    坦承自91年間起持有前揭改造手槍之事實，惟與其選任辯護
    意旨均辯稱略以:前揭改造手槍2支為91年間綽號「阿賜」者
    前所交付，此與前揭最高法院93年度臺上字第2958號判決上
    訴駁回確定案件既同為「阿賜」所交付，屬裁判上一罪，該
    案既經判決確定，本案此部分即應為免訴之判決云云。被告
    甲○○固不諱言受被告乙○○所託就前揭槍管予以銑溝槽，
    惟辯稱:伊僅負責銑溝槽，伊不知乙○○欲做何使用云云。
    經查:
一、本案扣案物經送內政部警政署刑事警察局鑑驗結果: 「一、
    送鑑手槍3枝，鑑定情形如下：（一）送鑑手槍1枝 (槍枝管
    制編號0000000000)，認係改造手槍，由仿BERETTA廠84型半
    自動手槍製造之槍枝，換裝土造金屬槍管而成，擊發功能正
    常，可供擊發適用子彈使用，認具殺傷力。(如照片一～四)
    （二）l枝 (槍枝管制編號0000000000)，認係改造手槍，由
    仿廠BERETTA84型半自動手槍製造之槍枝，換裝土造金屬槍
    管而成，擊發功能正常，可供擊發適用子彈使用，認具殺傷
    力。（如照片五～七）（三）1枝 (槍枝管制編號00000000
    00)，認係仿WALTHER廠PPK/S自動手槍製造之槍枝，槍管內
    具阻鐵，無法發射彈丸，認不具殺傷力。（如照片八～一○
    ）二、送鑑槍管11枝，鑑驗情形如下: （一）10枝，認均係
    土造金屬槍管半成品。（如照片一一～一二）（二）1枝，
    認係金屬槍管 (內具阻鐵)。(如照片一三～一四)三、送鑑
    改造槍身8枝，鑑定情形如下: （一）7枝，認均係氣體動力
    式槍枝之進氣裝置。（如照片一五）（二）1枝 (槍枝管制
    編號000000000 0)，認係氣體動力式槍枝，以小型高壓氣體
    鋼瓶內氣體為發射動力，經檢視，欠缺槍托、氣瓶室，且扳
    機功能損壞，無法發射彈丸，認不具殺傷力。（如照片一八
    ）四、送鑑零件1包，認分係金屬復進簧桿、金屬撞針、金
    屬擊錘、金屬鉤拔、金屬保險鈕、金屬槍管固定鈕、撞針擋
    板、金屬扳機連動桿、楔形塊、金屬彈簧等物。（如照片一
    九）五、送鑑子彈35顆，認均係非制式金屬彈殼。（如照片
    二○）」，此有內政部警政署刑事警察局98年9月28 日刑鑑
    字第0000000000號鑑驗書1份在卷可憑（本院卷第61 至63頁
    ），足認前揭扣案改造手槍2支係屬具殺傷力可擊發子彈之
    改造手槍
二、本院就前揭扣案物品再函詢內政部警政署刑事警察局：「
    （一）本案送鑑物品中，送鑑槍管、槍身、零件中何者係屬
    槍砲之主要組成零件?（二）送鑑槍管、槍身、零件中，有
    無足供組成槍砲之用者?（三）送鑑槍管10支認半成品及1支
    內據阻鐵部分，有何加工之痕跡?是否均已貫通?其上須何加
    工之行為始足以供組成槍砲之用?」，內政部98年11月4日內
    授警字第0980871993號函覆以:「本案參據本部警正署刑事
    警察局98年9月28日刑鑑0000000000號鑑驗書所載，審認如
    下:(一)『送鑑槍管I1枝:10枝，均係土造金屬槍管半成品；
    1枝，係金屬槍管(內具阻鐵)。』按槍砲彈藥刀械管制條例
    第4條第2項:『前項第一款、第二款槍砲、彈藥，包括其主
    要組成零件。但無法供組成槍砲、彈藥之用者，不在此限。
    』本部於86年11月24日臺(86)內警字第8670683號公告( 以
    下簡稱公告)所指『無法供組成槍砲、彈藥之用者』，係指
    『經加工、改(製)造成為飾品或其他器械者』，或『經使用
    、破壞或變形，非加工、修護不能再供組成槍砲、彈藥者』
    情形之一。前揭土造金屬槍管半成品及金屬槍管(內具阻鐵)
    ，均係金屬管已具槍管雛形，惟尚須加工，才能供組成槍砲
    使用，符合『經使用、破壞或變形，非加工、修護不能再供
    組成槍砲、彈藥』之情形，爰認非屬公告之槍砲主要組成零
    件。（二）『送鑑改造槍身8枝；7枝，均係氣體動力式槍枝
    之進氣裝置；1枝，係氣體動力式槍枝(槍枝管制編號
    0000000000號)，以小型高壓氣體鋼內氣體為發射動力，經
    檢視，欠缺槍托、氣瓶室，且扳機功能損壞，無法發射彈丸
    ，認不具殺傷力。』氣體動力式槍枝之進氣裝置，審認非屬
    公告之槍砲主要組成零件；不具殺傷力之氣體動力式槍枝，
    審認非屬槍砲彈藥刀械管制條例第4條第1項第1款之『槍砲
    』。（三）『送鑑零件1包，係金屬復進簧桿、金屬撞針、
    金屬擊錘、金屬抓子鉤、金屬保險鈕、金屬槍管固定鈕、撞
    針擋板、金屬扳機連動桿、鍥型塊、金屬彈簧等物。』前揭
    零件，審認均非屬公告之槍砲主要組成零件。」，此有內政
    部警政署刑事警察局內授警字第0980871933號函（本院卷第
    85、86頁）1份在卷可稽，是足見前揭扣案  物尚非屬槍枝
    之主要組成零件。
三、本院再就扣案槍管函詢內政部警政署刑事警察局：「（一）
    送鑑槍管十枝認半成品及一支內具阻鐵部分，有何加工之痕
    跡、行為?其槍管內部有無撞線或其它加工痕跡?是否均已貫
    通?該十枝半成品與一支樣品間有何不同?其尚需何加工之行
    為始足以供組成槍砲之用?（二）本案扣案相關鉗子、鎖孔
    機、砂輪機、刻磨機等物是否足供為上開槍管加工為具殺傷
    力之槍管所用?（三）依相關供述，扣案部分槍管似業已「
    銑床」，即於槍管旁車一條溝以利滑套鑲上，則扣案槍管是
    否確有此加工痕跡?該加工行為是否為製造具殺傷力槍管，
    或組成具殺傷力槍枝之必要行為?又是否為與本案其餘扣案
    物(如槍身等)組合之必要加工行為?」，內政部警政署刑事
    警察局99年2月10日刑鑑字第0990000285號函覆以:「二、有
    關送鑑槍管11枝(10枝半成品、1枝內具阻鐵，分別予以編號
    1 至11，如照片1至9)之相關疑義，其檢視外觀結果詳述如
    後附表1<按即如附表一>，另上述槍管需經何種加工始可供
    組成槍砲之用，因涉行為人知識經驗及技術等因素，本局無
    法研判。三、有關扣案工具鉗子、鎖孔機、砂輪機、刻磨機
    等物是否足供為上開槍管加工為具殺傷力之槍管所用，因涉
    行為人知識經驗及技術等因素，本局無法研判。四、經檢視
    送鑑槍管10枝(半成品)，除編號5槍管不具溝槽外，餘編號1
    至4及編號6至10槍管等9枝，在槍管基座左右兩側有一溝槽
    ，其功用係使槍管可組裝於槍身使用，欠缺該溝槽，槍管即
    無法組合於槍身上，故該溝槽為製造槍管之必要行為。」，
    此有內政部警政署刑事警察局99年2月10日刑鑑字第0990000
    285號函（本院卷第174至178頁）1份在卷可憑。又證人即共
    同被告甲○○於檢察官偵訊中證稱:「（問:是否有與乙○○
    共同改造及製造槍械?）有。但是我只是做銑床」、「銑床
    是在槍管上面做局部加工，要有此功能，滑套才能鑲上去」
    、「警方至我位於臺中市北屯區舊社巷70號所扣得的物品扣
    押物品如目錄表所示，槍管6支，槍身8組，這些都是乙○○
    交給我的」、「（問:上開物品有已經做完加工的為何?）就
    是那6支槍管中的5支，另外一支槍管為乙○○給我的樣本，
    其他的8支槍身就是他交給我寄放的」、「（問:上揭所述本
    件你被查扣之6支槍管、8支槍身均為乙○○所交付並依其指
    示將其中5支槍管銑床加工之陳述，是否實在?）實在」、「
    (問:上揭6支槍管、8支槍身是何時交付給你)是在98年7月底
    時，乙○○一起拿到我住處交給我的」、「（問:乙○○如
    何指示加工該5支槍管?）當中有一支樣品，乙○○當場就交
    代我照這樣品處理」、「（問:這5支槍管是否已完成銑床?
    ）已經做了但只做到一半」、「（問:〈提示現場查獲照片
    〉你所謂的6支槍管是否為卷附照片編號7之6支槍管?）是。
    黑色那支就是樣品」等語（98年度偵字第19634 號卷第75至
    76頁），參酌前開附表甲槍管編號1-5及編號11之槍管，均
    係被告甲○○為警於自宅所查獲之槍管，且編號11之槍管，
    即為被告乙○○提供予被告甲○○銑床所用之樣品，另編號
    6-10之槍管，係被告乙○○於所駕駛之自小客車所查獲等情
    ，業據被告甲○○供述明確（本院卷第206頁反面），並有
    卷內相關查獲相片可稽，足認被告甲○○確係依被告乙○○
    之指示依該編號11之槍管為樣品，就該編號1-5槍管予以銑
    床加工溝槽，以利嗣後槍管鑲裝於槍身上，而對槍管加工溝
    槽之行為既為製造槍管之必要行為，堪認被告甲○○確已為
    著手為製造槍枝主要組成零件即槍管之加工行為。
四、按槍砲彈藥刀械管制條例第13條之製造槍枝主要組成零件罪
    及其未遂罪，在處罰其製造行為，行為人主觀上有製造槍枝
    主要組成零件之犯意，客觀上又未受許可而著手製造，即成
    立犯罪，至於製造行為是否完成，則屬既遂、未遂問題，在
    未遂情形，該主要組成零件既未製作完成，自難認已屬槍枝
    之主要組成零件，惟尚不得以此認其製造行為不成立犯罪。
    查本案前開附表1槍管編號1-5之槍管，依前內政部警政署刑
    事警察局內授警字第0980871933號函固因尚未製造完成，而
    非屬槍枝之主要組成零件，又縱依前開附表1槍管編號11之
    樣品槍管亦未慣通觀察，亦難認被告甲○○有欲就附表1編
    號1-5之槍管予以加工貫通之意，惟被告乙○○前有多項違
    反槍砲彈藥刀械管制條例之前案紀錄，迭經刑之執行，甫於
    於98年1月18日保護管束期滿執行完畢，苟其主觀上非為製
    造足供組成槍砲使用之槍管，衡情要無僱工委請被告甲○○
    製造槍管之必要，又被告甲○○既供稱其從事銑床工作約21
    年之久 (警卷第29頁)，復於檢察官偵查中證稱: 「依我的
    專業，我知道這個是要做槍管的工作，乙○○拿這槍管應該
    是要組裝槍械」等語 (偵19634號卷第77頁)，是均足見被告
    乙○○、甲○○主觀上確有製造足供組成槍砲使用之槍管之
    犯意，從而縱被告乙○○或仍需另行以諸如貫通槍管等加工
    始得完成槍管之製造，惟被告乙○○、甲○○主觀上既已有
    製造槍管之犯意，客觀上亦有製造槍管之部分行為，自應認
    被告乙○○、甲○○已為犯罪之著手。
五、按寄藏與持有槍枝、子彈，其單純之持有並不包括寄藏，但
    寄藏之受人委託代為保管，其保管本身所為之持有，係寄藏
    之當然結果，法律上僅就寄藏行為為包括之評價，不另就持
    有論罪。而寄藏行為，係指受寄代藏而言，是同一寄藏行為
    若經判決確定，在最後審理事實法院宣示判決後，行為人繼
    續持有原槍、彈之行為，應屬新發生之事實，自非前確定判
    決效力所及，仍應予以訴究。然行為人既未另有受寄之行為
    ，就新發生之事實部分而言，即與寄藏罪之構成要件有間，
    應僅能論以持有之罪名(最高法院96年度臺上字第4385號判
    決參照)。查被告乙○○就犯罪事實(二)部分其既於前案判
    決確定後經入監執行，至97年5月24 日前揭出監假釋後，前
    揭具殺傷力之改造手槍2支即又置於自己實力支配之下，依
    前揭說明，被告乙○○自仍應負持有之罪名，被告乙○○認
    應予免訴判決，自不可採。
六、此外，並有如附表二、三所示之物扣案足佐，被告乙○○、
    甲○○所辯均不足為採，事證明確，被告乙○○、甲○○犯
    行均堪以認定。
肆、論罪科刑部分
一、核被告乙○○、甲○○就犯罪事實欄(一)所為，均係犯槍砲
    彈藥刀械管制條例第13條第5項、第1項未經許可製造槍砲之
    主要組成零件未遂罪；被告乙○○就犯罪事實欄(二)所為，
    係犯槍砲彈藥刀械管制條例第8條第4項之未經許可持有可發
    射子彈具有殺傷力之改造手槍罪。被告乙○○與甲○○間就
    上開犯罪事實欄(一)之犯行，有犯意之聯絡及行為之分擔，
    為共同正犯。被告乙○○所犯上開2罪間，犯意各別，行為
    互殊，應予分論併罰。
二、起訴書就被告乙○○犯罪事實（二）部分固記載被告乙○○
    係自90年間起持有前揭改造手槍，惟此業據公訴檢察官更正
    為自97年5月24日(補充理由書誤載為25日)被告乙○○出監
    之日起而持有(本院卷第124頁)，併此敘明。
三、被告乙○○、甲○○有上開犯罪事實欄所載之前案執行紀錄
    ，均有臺灣臺中地方法院檢察署刑事資料查註紀錄表及臺灣
    高等法院被告前案紀錄表各1份在卷可考，其等均於受有期
    徒刑執行完畢後，5年以內故意再犯上開本件有期徒刑以上
    之罪，均為累犯，均應依刑法第47條第1項規定，加重其刑
    。被告乙○○、甲○○就犯罪事實(一)已著手於製造槍枝主
    要組成零件槍管之行為，而未生犯罪之結果，為未遂犯，爰
    依刑法第25條第2項之規定減輕其刑。槍砲彈藥刀械管制條
    例第18條第1項前段規定，犯本條例之罪自首，並報繳其持
    有之全部槍砲、彈藥、刀械者，減輕或免除其刑，則槍砲彈
    藥刀械管制條例為刑法之特別法，該條例第18條第1項前段
    規定，即為刑法第62條但書所示之特別規定，自應優先適用
    ，查被告乙○○就犯罪事實(二)部分，於未被有偵查權之機
    關或公務員發覺前，主動向警自首其持有改造手槍之犯行，
    並繳出全部槍枝而接受裁判，此業據被告乙○○於警詢供陳
    明確，堪認被告乙○○已經自首該部分犯罪並報繳其持有之
    全部槍枝，爰依槍砲彈藥刀械管制條例第18條第1項前段之
    特別規定，減輕其刑，且依刑法第66條但書之規定減輕其刑
    至3分之2。前揭累犯加重與未遂犯、自首減輕部分，均先加
    重後減輕之。
四、審酌被告乙○○、甲○○素行不佳，尤以被告乙○○前已有
    多次違反槍砲彈藥刀械管制條例之前案紀錄，此有前揭刑案
    紀錄表可稽，其等為本件製造槍枝主要組成零件未遂之犯行
    ，影響社會治安，惟尚未完成該主要組成零件，且尚未從事
    不法行為，尚未造成實害，另乙○○持有改造手槍，惟未持
    上開槍枝為其他犯罪行為，又被告乙○○、甲○○犯罪後均
    未有悔意等一切情狀，分別量處如主文所示之刑，並就罰金
    部分，諭知如易服勞役之折算標準，及就被告乙○○部分定
    其應執行之刑，
五、扣案如附表二所示之物，係屬於槍砲彈藥刀械管制條例第4
    條第1項第1款所列違禁物，應依刑法第38條第1項第1款規定
    ，於被告乙○○持有具殺傷力改造手槍罪項下宣告沒收。扣
    案如附表三所示之物，係屬被告乙○○所有，業據被告乙○
    ○、被告甲○○供陳一致，其中部分經鑑驗固非屬槍砲、彈
    藥之主要組成零件，部分係屬金屬工具，惟本案既認被告被
    告乙○○、甲○○製造槍管之行為係為供組裝槍枝所用，是
    該等扣案物客觀上自應認與本案製造槍枝主要組成零件罪部
    分有直接之關連性，屬本案製造槍管犯罪所用之物，均應依
    刑法第38條第1項第2款之規定，在被告被告乙○○、甲○○
    製造槍枝主要組成零件罪項下宣告沒收。至扣案改造子彈半
    成品35顆，則難認有關連性，無從為沒收之諭知。
伍、公訴意旨另略以:扣案槍身中7支(另1支認不具殺傷力)及槍
    管10支(另1支認具阻鐵)等，亦屬槍砲彈藥刀械管制條例槍
    枝之主要組成零件，因認被告乙○○、甲○○此部分涉犯槍
    砲彈藥刀械管制條例第13條第4項之持有槍枝之主要組成零
    件罪，惟前前揭槍身、槍管非屬槍枝之主要組成零件，業如
    前述，原應為無罪之諭知，惟公訴意旨認此部分與前揭有罪
    之製造槍枝之主要組成零件罪部分，有吸收關係，爰不另為
    無罪之諭知。
據上論斷，應依刑事訴訟法第299 條第1 項前段，槍砲彈藥刀械
管制條例第8條第4項、第13條第5項、第1項、第18條第1項，刑
法第11條、第28條、第47條第1項、第25條第2項、第66條但書、
第51條第5款、第7款、第42條第3項、第38條第1項第1款、第2款
，判決如主文。
中    華    民    國    99    年    4     月    9    日
                  刑事第十五庭  審判長法  官
                                      法  官
                                      法  官
上正本證明與原本無異。
如不服本判決，應於收受送達後10日內向本院提出上訴書狀（應
敘述具體理由並附繕本）。
上訴書狀如未敘述理由，應於上訴期間屆滿後20日內補提理由書
於本院。
                                      書記官
中    華    民    國    99    年    4    月    9  日
附錄論罪科刑法條：
槍砲彈藥刀械管制條例第8條
未經許可，製造、販賣或運輸鋼筆槍、瓦斯槍、麻醉槍、獵槍、
空氣槍或第4條第1項第1款所定其他可發射金屬或子彈具有殺傷
力之各式槍砲者，處無期徒刑或5年以上有期徒刑，併科新臺幣1
千萬元以下罰金。未經許可，轉讓、出租或出借前項所列槍枝者
，處5年以上有期徒刑，併科新臺幣1千萬元以下罰金。
意圖供自己或他人犯罪之用，而犯前二項之罪者，處無期徒刑或
7年以上有期徒刑，併科新臺幣1千萬元以下罰金。
未經許可，持有、寄藏或意圖販賣而陳列第1項所列槍枝者，處3
年以上10年以下有期徒刑，併科新臺幣700萬元以下罰金。第1項
至第3項之未遂犯罰之。
槍砲彈藥刀械管制條例第13條
未經許可，製造、販賣或運輸槍砲、彈藥之主要組成零件者，處
3年以上10年以下有期徒刑，併科新臺幣700萬元以下罰金。
未經許可，轉讓、出租或出借前項零件者，處 1 年以上 7 年以
下有期徒刑，併科新臺幣 500 萬元以下罰金。
意圖供自己或他人犯罪之用，而犯前 2 項之罪者，處 5 年以上
有期徒刑，併科新臺幣 1000 萬元以下罰金。
未經許可，持有、寄藏或意圖販賣而陳列第 1 項所列零件者，
處6月以上5年以下有期徒刑，併科新臺幣300萬元以下罰金。
第 1 項至第 3 項之未遂犯罰之。
附表一
┌──────┬──────┬──────┬──────┐
│槍管編號    │    1-5     │    6-10    │     11     │
│            │（照片1-3） │（照片4至6）│（照片7至9）│
├──────┼──────┼──────┼──────┤
│槍管長度    │    125mm   │    98mm    │   125mm    │
├──────┼──────┼──────┼──────┤
│槍管外徑    │    15mm    │   13.5mm   │   15mm     │
├──────┼──────┼──────┼──────┤
│槍管有無工具│     有     │     有     │   未發現   │
│痕跡        │            │            │            │
├──────┼──────┼──────┼──────┤
│槍管內有無來│     無     │     無     │     無     │
│復線        │            │            │            │
├──────┼──────┼──────┼──────┤
│槍管是否貫通│ 實心未貫通 │   已貫通   │內據阻鐵未貫│
│            │            │            │通          │
├──────┼──────┼──────┼──────┤
│進彈坡      │     無     │     有     │     有     │
├──────┼──────┼──────┼──────┤
│有無槍管固定│編號1至4有  │     有     │     有     │
│溝槽        │編號5沒有   │            │            │
├──────┼──────┼──────┼──────┤
│楔形塊固定凹│     無     │     無     │     有     │
│槽          │            │            │            │
├──────┼──────┼──────┼──────┤
│有無爪子鉤槽│     無     │     有     │     有     │
├──────┼──────┼──────┼──────┤
│槍管上有無字│     無     │     無     │有，「專利  │
│樣          │            │            │148118」    │
├──────┼──────┼──────┼──────┤
│可否供槍枝組│     否     │     否     │     可     │
│裝使用      │            │            │            │
└──────┴──────┴──────┴──────┘
附表二：
┌──┬──────────┬──┐
│編號│   物  品   名  稱  │數量│
├──┼──────────┼──┤
│1   │具殺傷力之改造手槍  │1支 │
│    │(槍枝管制編號0000000│    │
│    │815)                │    │
├──┼──────────┼──┤
│2   │具殺傷力之改造手槍  │1支 │
│    │(槍枝管制編號0000000│    │
│    │816)                │    │
└──┴──────────┴──┘
附表三
┌──┬──────────┬──┐
│1   │不具殺傷力之改造手槍│1支 │
│    │(槍枝管制編號0000000│    │
│    │817)                │    │
├──┼──────────┼──┤
│2   │土造金屬槍管半成品  │10支│
├──┼──────────┼──┤
│3   │金屬槍管（內具阻鐵）│1支 │
├──┼──────────┼──┤
│4   │不具殺傷力之改造槍身│8支 │
├──┼──────────┼──┤
│5   │不具殺傷力氣體動力式│1支 │
│    │槍枝 (槍枝管制編號  │    │
│    │0000000000號)       │    │
├──┼──────────┼──┤
│6   │槍枝彈簧            │1捆 │
├──┼──────────┼──┤
│7   │槍枝保險紐          │1包 │
├──┼──────────┼──┤
│8   │彈夾彈簧            │1支 │
├──┼──────────┼──┤
│9   │六角板手            │1包 │
├──┼──────────┼──┤
│10  │銼刀                │1束 │
├──┼──────────┼──┤
│11  │鉗子                │3支 │
├──┼──────────┼──┤
│12  │鑽孔機              │1臺 │
├──┼──────────┼──┤
│13  │砂輪機              │1臺 │
├──┼──────────┼──┤
│14  │刻磨機              │1臺 │
├──┼──────────┼──┤
│15  │鑽頭                │1束 │
└──┴──────────┴──┘

司法院資訊處製作；財團法人民間司法改革基金會備份。
